臺灣彰化地方法院刑事裁定
110年度聲字第1376號
聲明異議人
即受刑人    蕭惠文




上列聲明異議人即受刑人因違反毒品危害防制條例等罪案件，對
於臺灣彰化地方檢察署檢察官之執行指揮（110年度執更字第447
號），聲明異議，本院裁定如下：
    主  文
聲明異議駁回。
    理  由
一、聲明異議意旨略以：對法務部撤銷假釋不服，請求重新評估
    等語。
二、假釋制度之目的在使受徒刑執行而有悛悔實據並符合法定要
    件者，得停止徒刑之執行，以促使受刑人積極復歸社會。而
    假釋處分經主管機關作成後，受假釋人因此停止徒刑之執行
    而出獄，如復予以撤銷，再執行殘刑，非但直接涉及受假釋
    人之人身自由限制，對其復歸社會後而享有之各種權益，亦
    生重大影響。故假釋之撤銷屬刑事裁判執行之一環，為廣義
    之司法行政處分。因此，受假釋人對於檢察官指揮執行撤銷
    假釋之原因事實，如有不服，得依刑事訴訟法第484條之規
    定，向當初諭知該刑事裁判之法院聲明異議，以求救濟，此
    固據司法院釋字第681號解釋在案。惟監獄行刑法業於民國1
    08年12月17日修正，經總統於109年1月15日以華總一義字第
    10900004131號令修正公布全文156條，並自公布後6個月，
    即109年7月15日施行。修正後該法第134條第1項規定：「受
    刑人對於廢止假釋、不予許可假釋或撤銷假釋之處分不服，
    經依本法提起復審而不服其決定，或提起復審逾2個月不為
    決定或延長復審決定期間逾2個月不為決定者，應向監獄所
    在地或執行保護管束地之地方法院行政訴訟庭提起撤銷訴訟
    。」是受刑人對於法務部撤銷假釋之處分，於監獄行刑法
    修正施行後，自應循行政爭訟途徑尋求救濟。
三、經查：
  ㈠聲明異議人因違反毒品危害防制條例等罪，經本院101年度聲
    字第1882號裁定應執行有期徒刑10年10月確定。聲明異議人
    於100年6月30日入監執行，嗣經法務部矯正署於108年1月19
    日核准假釋在案，並經本院以108年度聲字第157號裁定聲明
    異議人於假釋中付保護管束，而於108年1月22日假釋出監。
    嗣法務部以聲明異議人違反保安處分執行法第74條之2第1、
    2、4款且情節重大為由，於110年3月間撤銷聲明異議人之假
    釋，而應執行殘刑2年8月又5日，此有臺灣高等法院被告前
    案紀錄表在卷可稽，並經本院調閱臺灣彰化地方檢察署110
    年度執更字第447號執行卷宗查明無誤。
  ㈡本件聲明人對撤銷假釋不服，主張不應撤銷其假釋，於監獄
    行刑法修正施行後之110年10月22日向本院聲明異議。惟如
    前說明，聲明人對於法務部撤銷假釋之處分不服，應循行政
    爭訟途徑尋求救濟，方為適法，聲明人向本院聲明異議，於
    法不合，應予駁回。
據上論斷，應依刑事訴訟法第486條，裁定如主文。　
中　　華　　民　　國　　110 　年　　12　　月　　28　　日
                  刑事第四庭    法  官   林怡君
以上正本證明與原本無異。
如不服本裁定，應於裁定送達後五日內向本院提出抗告狀(須附
繕本 )。
中　　華　　民　　國　　110 　年　　12　　月　　28　　日
                                書記官   馬竹君